Minutes et répertoires du notaire Jacques MUSSART, 1537 - mars 1561 (étude XX)
Archives nationales
- Minutes de Jacques MUSSART, 1537 - mars 1561; MC/ET/XX/12 - MC/ET/XX/34
  - Minutes. 1551, 1er avril - 1552, 9 avril, 1er avril 1551 - 9 avril 1552; MC/ET/XX/25; registre
    - Vente, vigne, Andrésy (Yvelines) Clos (le)., 29 octobre 1551; MC/ET/XX/25
      Nom, qualité: (Mme ou Mlle) Courtoys, Jeanne.
      Domicile: Andrésy (Yvelines) Moricourt.
    - Rente, transport., 29 octobre 1551; MC/ET/XX/25
      Nom, qualité: (M.) Saint-Martin de, Nicolas.
      Profession: épicier, chandelier en suif (marchand), Saint-Denis (Seine-Saint-Denis).
      Nom, qualité: (M.) Lesaige, Jean (jeune).
      Nom, qualité: (Mme ou Mlle) Lesueur, Marion.
    - Testament., 31 octobre 1551; MC/ET/XX/25
      Nom, qualité: (Mme ou Mlle) Dugue, Marguerite.
      Domicile: Paris Porte-Saint-Denis.
      Nom, qualité: (M.) Anceau, Pierre.
      Profession: chapelier (ma ître)
    - Rente, quittance de rachat., 31 octobre 1551; MC/ET/XX/25
      Nom, qualité: (Mme ou Mlle) Lebesgue, Agnès.
      Nom, qualité: (M.) Lepretre, Jean (bourgeois de Paris).
      Nom, qualité: (M.) Bagore, Claude (bourgeois de Paris).
      Profession: apothicaire épicier (marchand), Paris
    - Rente, constitution, assignation, tous les biens., 3 novembre 1551; MC/ET/XX/25
      Nom, qualité: (M.) Saiget, Laurent.
      Profession: laboureur, Grégy (Seine-et-Marne).
      Domicile: Grégy (Seine-et-Marne).
      Nom, qualité: (Mme ou Mlle) Henault, Jeanne.
    - Déclaration, adoption., 3 novembre 1551; MC/ET/XX/25
      Nom, qualité: (M.) Dalon, Nicolas.
      Profession: tondeur de grandes forces (compagnon), Paris.
      Nom, qualité: (Mme ou Mlle) Bougye, Jacquette.
      Nom, qualité: (Mme ou Mlle) Cochon, Jeanne.
      Relations: fille de l'intervenant 4, fille de l'intervenant 5.
      Nom, qualité: (M.) Cochon, Jean.
      Profession: laboureur, Saint-Rémy-les-Chevreuse (Yvelines).
      Domicile: Saint-Rémy-les-Chevreuse (Yvelines).
      Nom, qualité: (Mme ou Mlle) Gascher, Marion.
      Relations: épouse de l'intervenant 4, cousin(e) de l'intervenant 2
    - Succession, transaction., 3 novembre 1551; MC/ET/XX/25
      Nom, qualité: (M.) Auberon, Jacques.
      Nom, qualité: (Mme ou Mlle) Vailly de, Jacqueline.
      État civil: majeure.
      Relations: fille de l'intervenant 3, fille de l'intervenant 4, héritier de l'intervenant 4, 02CHR03.
      Profession: chirurgien juré, Paris.
      Nom, qualité: (Mme ou Mlle) Guillemeau, Jeanne.
      Nom, qualité: (M.) Vailly de, Jean.
      Profession: bachelier en décret.
      Relations: fils de l'intervenant 3, stipulant pour l'intervenant 08, 05CHR03, 05CHR10.
      Nom, qualité: (Mme ou Mlle) Vailly de, Guillemette.
      Relations: épouse de l'intervenant 6, 07CHR03, 07CHR10.
      Nom, qualité: (M.) Dainsi, Jean (bourgeois de Paris).
      Relations: tuteur de l'intervenant 9.
      Nom, qualité: (M.) Vailly de, Pierre.
      Relations: frère de l'intervenant 5, 09CHR03, 09CHR10.
      Nom, qualité: (Mme ou Mlle) Dainsi, Philippe.
      Relations: épouse de l'intervenant 3, mère de l'intervenant 5, mère de l'intervenant 7, mère de l'intervenant 9.
      Intervenant 11, en première partie:
      Relations: ancien tuteur de l'intervenant 12, ancien tuteur de l'intervenant 13, ayant-droit de l'intervenant 12, ayant-droit de l'intervenant 14, tuteur de l'intervenant 15, tuteur de l'intervenant 17, veuf de l'intervenant 16.
      Relations: épouse de l'intervenant 14.
      Nom, qualité: (M.) Vailly de, François.
      Profession: religieux profès, Lagny (Seine-et-Marne).
      Intervenant 14, indirect:
      Intervenant 15:
      Relations: enfants de l'intervenant 3, enfants de l'intervenant 16, 15CHR03, 15CHR16.
      Intervenant 16, indirect:
      Relations: veuve de l'intervenant 3, épouse de l'intervenant 11.
      Intervenant 17, indirect:
      Relations: enfants de l'intervenant 16, enfants de l'intervenant 11, 17CHR16
    - Rente, transport, ratification., 4 novembre 1551; MC/ET/XX/25
      Nom, qualité: (Mme ou Mlle) Laroche de, Perrette.
      Nom, qualité: (M.) Letellier, Jérome
    - Bail à loyer, maison, jardin, Rosny-sous-Bois (Seine-Saint-Denis) rue Saint-Denis., 4 novembre 1551; MC/ET/XX/25
      Nom, qualité: (M.) Guesmay, Etienne.
      Nom, qualité: (M.) Cadere, Louis.
      Nom, qualité: (M.) Pescat, Laurent.
      Nom, qualité: (M.) Pilate, Jean.
      Nom, qualité: (M.) Dumouchet, Nicolas.
      Nom, qualité: (M.) Gueriton, Guillaume.
      Profession: laboureur, Rosny-sous-Bois (Seine-Saint-Denis).
      Domicile: Rosny-sous-Bois (Seine-Saint-Denis)
    - Échange, maison (portion de) contre vigne, Montlhéry (Essonne) Chastres., 4 novembre 1551; MC/ET/XX/25
      Nom, qualité: (M.) Brullart, Jean.
      Nom, qualité: (M.) Brullart, Jacques.
      Profession: tailleur de robes, Montlhéry (Essonne), Chastres.
      Domicile: Montlhéry (Essonne) Chastres.
    - Rente foncière, transport, vente, maison, vigne, pré, Clichy (Hauts-de-Seine)., 5 novembre 1551; MC/ET/XX/25
      acte de vente; transport de droits; bail
    - Transaction, ratification., 5 novembre 1551; MC/ET/XX/25
      ratification; accord
    - Bail à rente, ratification, terre, Clichy (Hauts-de-Seine) Moquebouteille., 7 novembre 1551; MC/ET/XX/25
      Relations: locataire l'intervenant 02
    - Éxécution testamentaire, rente, constitution, terre, Clichy (Hauts-de-Seine) Vessery., 7 novembre 1551; MC/ET/XX/25
      Nom, qualité: (M.) Rozy, Thibaud (ainé).
      Nom, qualité: (Mme ou Mlle) Delaruelle, Jeanne.
      Relations: representé(e) par l'intervenant 06, representé(e) par l'intervenant 07.
    - Mariage., 7 novembre 1551; MC/ET/XX/25
      Nom, qualité: (Mme ou Mlle) Leclerc, Gilette.
      Nom, qualité: (M.) Lamothe de, Pierre.
      Profession: paticier oublayer (ma ître), Paris.
      Nom, qualité: (M.) Morant, François.
      Profession: courtier juré en chaux, Paris.
      Intervenant 4, 3:
      Nom, qualité: (M.) Morant, Nicolas.
      Relations: beau-père de l'intervenant 1
    - Mariage., 8 novembre 1551; MC/ET/XX/25
      Nom, qualité: (M.) Portier, Antoine.
      Nom, qualité: (Mme ou Mlle) Levavasseur, Marion.
      Nom, qualité: (M.) Planchet, Pierre.
      Profession: serrurier (compagnon), Paris.
      Nom, qualité: (M.) Durocher, François (bourgeois de Paris).
    - Transport de droits, droits de grain rond, Paris Halle au Blé., 9 novembre 1551; MC/ET/XX/25
      Profession: porteur de grains, Paris, Halles (les).
      Profession: porteur de grains, Paris, Halles (les)
    - Pret, somme d'argent., 10 novembre 1551; MC/ET/XX/25
      Nom, qualité: (M.) Cousin, Vincent.
      Domicile: Saint-Martin d'Ablois (Marne).
      Relations: fils de l'intervenant 2, fils de l'intervenant 3, procureur de l'intervenant 2, procureur de l'intervenant 3.
      Nom, qualité: (M.) Cousin, Michel.
      Profession: ma ître de forges.
      Nom, qualité: (Mme ou Mlle) Fournel, Françoise.
      Nom, qualité: (M.) Cousin, Dominique.
    - Rente foncière, titre nouvel, maison, jardin, Nanterre (Hauts-de-Seine) rue Ribelle., 10 novembre 1551; MC/ET/XX/25
      Nom, qualité: (M.) Plainchamp, Guillaume.
      Nom, qualité: (M.) Plainchamp, Michel.
      Relations: fils de l'intervenant 1.
    - Vente, ballons d'acier., 10 novembre 1551; MC/ET/XX/25
    - Échange, ratification., 11 novembre 1551; MC/ET/XX/25
      Nom, qualité: (M.) Lemoyne, Henri
    - Rente foncière, titre nouvel, maison, jardin, Aubervilliers (Seine-Saint-Denis) Grande rue de Flandre., 11 novembre 1551; MC/ET/XX/25
      Nom, qualité: (M.) Lezy, Marin.
      Nom, qualité: (Mme ou Mlle) Lesaige, Marguerite.
      Nom, qualité: (M.) Lesaige, Jean.
      Nom, qualité: (M.) Letellier, Jérome (maitre es arts).
    - Vente, obligation, maison (portion de), jardin, Clichy (Hauts-de-Seine) rue Devant l'Orme de l'Echelle., 11 novembre 1551; MC/ET/XX/25
      Nom, qualité: (M.) Moreau, Bertrand.
      Nom, qualité: (Mme ou Mlle) Laruelle de, Jeanne.
    - Vente, obligation, maison, jardin, Gonesse (Val-d'Oise) rue du Pré Demyville., 11 novembre 1551; MC/ET/XX/25
      Nom, qualité: (Mme ou Mlle) Deletre, Marguerite.
      Nom, qualité: (M.) Grimperel, Guillaume.
      Profession: laboureur, boulanger, Gonesse (Val-d'Oise).
    - Apprentissage, métier apothicaire épicier., 13 novembre 1551; MC/ET/XX/25
      Nom, qualité: (M.) Godeffroy, Antoine.
      Profession: apothicaire épicier (apprenti), Paris.
      Nom, qualité: (M.) Coteblanche, René (bourgeois de Paris).
      Nom, qualité: (M.) Pleau, Jean (bourgeois de Paris).
      Profession: apothicaire epicier (maitre), Paris
    - Bail à loyer, maison, jardin, terre, pré, Gagny (Seine-Saint-Denis)., 14 novembre 1551; MC/ET/XX/25
      Nom, qualité: (M.) Mynard, Jean.
      Profession: garde de foret, Livry, bondy (Seine-Saint-Denis).
    - Rente foncière, titre nouvel, jardin, maison, Aubervilliers (Seine-Saint-Denis) Grande-rue de Flandre., 14 novembre 1551; MC/ET/XX/25
      Nom, qualité: (M.) Jouyn, Nicolas.
      Nom, qualité: (Mme ou Mlle) Lesaige, Etiennette.
      Nom, qualité: (Mme ou Mlle) Verdallent, Marguerite.
    - Vente, ratification., 15 novembre 1551; MC/ET/XX/25
      Nom, qualité: (Mme ou Mlle) Thoreau, Perrette.
      Nom, qualité: (M.) Grimperel, Thomas
    - Vente, terre, jardin, Plailly, vemars (60, 95)., 16 novembre 1551; MC/ET/XX/25
      Nom, qualité: (M.) Laboissiere de, Simon.
      Profession: chandelier de suif (ma ître), Paris.
      Nom, qualité: (M.) Laboissiere de, Jacques.
      Relations: oncle de l'intervenant 1
    - Rente, constitution, contre-lettre, maisons (3), vigne, rente, Paris, chaillot (Paris)., 16 novembre 1551; MC/ET/XX/25
      Nom, qualité: (M.) Lafosse de, Pierre (bourgeois de Paris).
      Nom, qualité: (Mme ou Mlle) Sercellier, Claude.
      Nom, qualité: (M.) Picot, Claude.
      Relations: à la requête de l'intervenant 1, à la requête de l'intervenant 2
    - Rente, constitution, maisons (3), vigne, rente, Paris, chaillot Halles aux Porcs (les)., 16 novembre 1551; MC/ET/XX/25
      Nom, qualité: (M.) Picot, Claude (bourgeois de Paris).
      Nom, qualité: (M.) Lepretre, Jean.
    - Rente, quittance de rachat., 18 novembre 1551; MC/ET/XX/25
      Nom, qualité: (M.) Moreau, Philippe (ainé).
      Profession: marchand, Meaux.
      Domicile: Meaux (Seine-et-Marne).
      Relations: débirentier(e) de l'intervenant 2
    - Vente, ratification., 19 novembre 1551; MC/ET/XX/25
      Nom, qualité: (Mme ou Mlle) Lemaire, Marion.
      Nom, qualité: (M.) Gambu, Ithier
    - Alloué, métier mercier., 21 novembre 1551; MC/ET/XX/25
      Nom, qualité: (M.) Roucourt, Sébastien.
      Nom, qualité: (M.) Roucourt, Annet.
      Profession: laboureur, Clermont-les-Fermes ou Clermont-en-Terrasse (Aisne).
    - Rente, constitution, maison, jardin, terre, Toussus-le-Noble (Yvelines) au Carrefour, champ Pasquier (le)., 21 novembre 1551; MC/ET/XX/25
      Nom, qualité: (M.) Coucyn, Mathurin.
      Profession: laboureur, Toussus-le-Noble (Yvelines).
      Domicile: Toussus-le-Noble (Yvelines).
      Nom, qualité: (Mme ou Mlle) Fleuret, Mathurine.
      Nom, qualité: (M.) Cadot, Michel.
    - Vente, vigne, Argenteuil (Val-d'Oise) Vaulambert., 21 novembre 1551; MC/ET/XX/25
      Nom, qualité: (M.) Moisset, Jean.
      Nom, qualité: (Mme ou Mlle) Lemaire, Jeanne.
    - Échange, maison et jardin (portion de) contre vigne, soulte, Clichy (Hauts-de-Seine)., 23 novembre 1551; MC/ET/XX/25
    - Rente, transport., 23 novembre 1551; MC/ET/XX/25
      Nom, qualité: (M.) Sablon, Thomas (bourgeois de Paris).
      Domicile: rue Geoffroi-Lasnier.
      Nom, qualité: (M.) Chassebras, Jacques (bourgeois de Paris).
    - Vente, maison, Saint-Denis (Seine-Saint-Denis) rue et place de la Pentière., 23 novembre 1551; MC/ET/XX/25
      Nom, qualité: (M.) Cieulx de, Louis (bourgeois de saint-denis).
      Profession: cordonnier (marchand), Saint-Denis (Seine-Saint-Denis).
      Nom, qualité: (Mme ou Mlle) Bordier, Ondine.
      Nom, qualité: (M.) Rozier, Nicolas (bourgeois de saint-denis).
      Profession: cordonnier (marchand), Saint-Denis (Seine-Saint-Denis)
    - Vente, maison, Saint-Denis (Seine-Saint-Denis) rue et place de la Pentière., 23 novembre 1551; MC/ET/XX/25
      Nom, qualité: (M.) Bordier, Guillaume (bourgeois de saint-denis).
      Domicile: Saint-Denis.
    - Rente foncière, titre nouvel, vigne, Rueil-Malmaison (Hauts-de-Seine) Rueil, long-Boyau., 24 novembre 1551; MC/ET/XX/25
      Nom, qualité: (M.) Taude, Nicolas.
      Domicile: Rueil-Malmaison (Hauts-de-Seine).
      Nom, qualité: (M.) Tixier, Audry.
      Nom, qualité: (M.) Massot, Etienne (bourgeois de paris, seigneur du fief de la parrere).
    - Rente foncière, transport, maison et jardin (portion de), Clichy (Hauts-de-Seine) Grande rue., 25 novembre 1551; MC/ET/XX/25
      Nom, qualité: (M.) La Ruelle de, Guillaume
    - Éxécution testamentaire, rente, constitution, vigne, Clichy (Hauts-de-Seine) Trière., 25 novembre 1551; MC/ET/XX/25
      Nom, qualité: (M.) Loyseau, Louis.
      Relations: héritier de l'intervenant 4, exécuteur testamentaire de l'intervenant 4.
      Nom, qualité: (M.) Loyseau, Etienne.
      Relations: héritier de l'intervenant 4.
      Nom, qualité: (M.) Loyseau, Pierre.
      Relations: frère de l'intervenant 1, frère de l'intervenant 2, frère de l'intervenant 4, héritier de l'intervenant 4.
      Nom, qualité: (M.) Loyseau, Nicolas (jeune).
    - Vente, vigne, Argenteuil (Val-d'Oise)., 25 novembre 1551; MC/ET/XX/25
      Nom, qualité: (Mme ou Mlle) Aubery, Mrguerite.
      Nom, qualité: (M.) Alencon D', Nicolas.
      Nom, qualité: (M.) Laplanche de, Martin (bourgeois de Paris).
    - Marché de fournitures, poisson de mer., 25 novembre 1551; MC/ET/XX/25
      Nom, qualité: (M.) Reverdi, Yvon.
      Profession: poissonnier suivant la cour (marchand).
      Nom, qualité: (M.) Cadre, Jean.
      Profession: poissonnier du roi suivant la cour (marchand)
    - Vente, terre, Bobigny (Seine-Saint-Denis) Cerisaie (la)., 26 novembre 1551; MC/ET/XX/25
      Nom, qualité: (M.) Pochet, Pierre.
      Profession: laboureur, Noisy-le-Sec (Seine-Saint-Denis).
      Domicile: Noisy-le-Sec (Seine-Saint-Denis).
      Nom, qualité: (M.) Sellier, Denis.
      Profession: laboureur, Noisy-le-Sec.
      Domicile: Noisy-le-Sec (Seine-Saint-Denis)
    - Mariage., 26 novembre 1551; MC/ET/XX/25
      Nom, qualité: (Mme ou Mlle) Germain, Jeanne.
      Nom, qualité: (M.) Lesueur, Nicolas.
    - Reconnaissance de dette., 26 novembre 1551; MC/ET/XX/25
      Nom, qualité: (M.) Fournel, Jean (jeune).
      Profession: ma ître de forges, Saint-Martin d'Ablois (Marne).
    - Vente, ballons d'acier., 26 novembre 1551; MC/ET/XX/25
    - Apprentissage, métier joaillier., 26 novembre 1551; MC/ET/XX/25
      Nom, qualité: (M.) Cambray de, Jacques.
      Profession: joaillier (apprenti), Paris.
      Nom, qualité: (M.) Cambray de, Pierre (bourgeois de Paris).
      Nom, qualité: (M.) Raolet, Charles (bourgeois de Paris).
      Profession: joaillier (marchand), Paris
    - Apprentissage, métier pâtissier oublayer., 27 novembre 1551; MC/ET/XX/25
      Nom, qualité: (M.) Dauchyn, Jacques.
      Profession: p âtissier oublayer (apprenti), Paris.
      Relations: fils de l'intervenant 2, fils de l'intervenant 3, présenté(e) par l'intervenant 04.
      Nom, qualité: (M.) Dauchin, Supplice.
      Profession: scieur d'ais, Crevray (Somme).
      Domicile: Crevray-Près-Montdidier (Somme).
      Nom, qualité: (M.) Roze, Pierre.
      Profession: patissier oublayer, Paris.
      Nom, qualité: (M.) Parent, Jean.
      Profession: patissier oublayer (maitre), Paris
    - Assoçiation, réitération, vente de vins., 27 novembre 1551; MC/ET/XX/25
      Nom, qualité: (M.) Lebrest, Jacques (bourgeois de Paris).
      Nom, qualité: (M.) Chaumont de, Crespin (bourgeois de Paris).
      acte de vente; acte de société
    - Rente, titre nouvel, maison et jardin, Nanterre (Hauts-de-Seine) rue des Tavernes., 28 novembre 1551; MC/ET/XX/25
      Nom, qualité: (M.) Chuppin, Nicolas.
      Profession: tonnelier (marchand), Nanterre (Hauts-de-Seine).
      Nom, qualité: (personne morale) Marchant (enfants).
      Nom, qualité: (M.) Marchant, Barthélemi.
      Nom, qualité: (Mme ou Mlle) Thenot, Alison.
      Nom, qualité: (M.) Bezancon de, Nicolas (bourgeois de Paris).
      Nom, qualité: (M.) Charpentier, Henri
    - Rente foncière, transport, grange, jardin, Maurecourt (Yvelines)., 30 novembre 1551; MC/ET/XX/25
      Nom, qualité: (Mme ou Mlle) Phalepin de, Françoise.
      Relations: veuve de l'intervenant 2, acceptant pour l'intervenant 03.
      Nom, qualité: (M.) Du Moustier, Michel (noble homme).
      Profession: lieutenant des eaux et forets, Poissy (Yvelines).
      Domicile: Poissy (Yvelines).
      Nom, qualité: (personne morale) Dumoustier (enfants).
      Nom, qualité: (M.) Laistre de, Jean (bourgeois de Paris).
      Profession: marchand, messager juré de l'université, Paris
    - Rente foncière, titre nouvel, maison, Saint-Cloud (Hauts-de-Seine) rue Pernelle de Rouen., 1er décembre 1551; MC/ET/XX/25
      Nom, qualité: (M.) Marais, Louis.
      Nom, qualité: (Mme ou Mlle) Huon, Mahiette.
      Nom, qualité: (M.) Royer, Guillaume (bourgeois de Paris).
      Relations: fils de l'intervenant 2, fils de l'intervenant 3
    - Rente foncière, titre nouvel, maison, Saint-Cloud (Hauts-de-Seine) rue Pernelle de Rouen., 1er décembre 1551; MC/ET/XX/25
    - Rente, quittance de rachat., 2 décembre 1551; MC/ET/XX/25
      Nom, qualité: (M.) Ronnet ou Rouvet, Robert (bourgeois de Paris).
      Profession: chandelier de suif (ma ître), Paris
    - Échange, terre contre vigne, soulte, Bobigny (Seine-Saint-Denis) Pres les Trois-Arbres, vieilles-Vignes (les)., 4 décembre 1551; MC/ET/XX/25
      Nom, qualité: (M.) Beguygnart, Thomas.
      Profession: r ôtisseur (ma ître), Paris.
      Nom, qualité: (M.) Musnyer, Denis.
      Nom, qualité: (Mme ou Mlle) Beguygnart, Guillemette.
    - Vente, terre, Ozoir-la-Ferrière (Seine-et-Marne) Bois Saint-Antoine (les)., 4 décembre 1551; MC/ET/XX/25
      Nom, qualité: (M.) Monnyn, Martin.
      Profession: laboureur, Roissy (Seine-et-Marne).
      Domicile: Roissy (Seine-et-Marne).
      Domicile: Poissy (Seine-et-Marne).
    - Rente foncière, titre nouvel, maison, Châtillon (Hauts-de-Seine) rue du Four., 5 décembre 1551; MC/ET/XX/25
      Nom, qualité: (M.) Cappitaine, Jean.
      Profession: laboureur, Ch âtillon (Hauts-de-Seine).
      Domicile: Ch âtillon (Hauts-de-Seine).
      Nom, qualité: (Mme ou Mlle) Desmoulins, Louise.
    - Vente à réméré, vigne, Saint-Brice (Val-d'Oise) Mont-de-Vigne., 5 décembre 1551; MC/ET/XX/25
      Nom, qualité: (M.) Certain, Nicolas.
      Profession: marchand, laboureur, Saint-Brice (Val-d'Oise).
      Domicile: Saint-Brice (Val-d'Oise).
      Nom, qualité: (M.) Pelletier, Jean.
      Profession: marchand, Saint-Brice (Val-d'Oise).
      Domicile: Saint-Brice (Val-d'Oise)
    - Bail à loyer, vigne, Saint-Brice (Val-d'Oise) Mont-de-Vigne., 5 décembre 1551; MC/ET/XX/25
    - Donation entre vifs, terre, Ferrières (Seine-et-Marne) Mont-Escrime., 5 décembre 1551; MC/ET/XX/25
      Nom, qualité: (M.) Desprez, Jean.
      Profession: pr être, Paris.
      Domicile: Paris Chez Louis Quelyn.
      Relations: beau-frère de l'intervenant 2, frère de l'intervenant 3.
      Nom, qualité: (M.) Davallon, Nicolas.
      Profession: boucher (marchand), Ferrières (Seine-et-Marne).
      Domicile: Ferrières (Seine-et-Marne).
      Nom, qualité: (M.) Desprez, Nicolas.
      Domicile: Ferrières (Seine-et-Marne)
    - Échange, partage, maison contre terre, Nanterre, montesson, chatou (92, 78) Barre (la), borde (la)., 5 décembre 1551; MC/ET/XX/25
      Nom, qualité: (M.) Charrier, Lyenard.
      Profession: laboureur, Croissy (Yvelines), Saint-Lyenard.
      Domicile: Croissy (Yvelines) Saint-Lyenard.
      Nom, qualité: (M.) Laloue, Mahiet.
      Profession: laboureur, Montesson (Yvelines).
      Domicile: Montesson (Yvelines).
      Nom, qualité: (M.) Philippes, Nicolas.
      partage; échange
    - Mariage., 6 décembre 1551; MC/ET/XX/25
      Nom, qualité: (Mme ou Mlle) Duparroy, Madeleine.
      Relations: fille de l'intervenant 2, fille de l'intervenant 4, representé(e) par l'intervenant 04.
      Nom, qualité: (M.) Duparroy, Jacques.
      Nom, qualité: (Mme ou Mlle) Descouys, Geneviève.
      Nom, qualité: (M.) Turquoys, Denis.
      Profession: prev ôt, Montmorency (Val-d'Oise).
      Relations: tuteur de l'intervenant 1, oncle de l'intervenant 1.
      Nom, qualité: (M.) Fortier, Antoine.
      Profession: tailleur de robes, Paris.
      Nom, qualité: (Mme ou Mlle) Yon, Jeanne (bourgeoise de Paris).
      Relations: veuve de l'intervenant 7, maitre de l'intervenant 1.
      Nom, qualité: (M.) Boulenger, Nicolas.
    - Bail à loyer, grange, Paris rue des Deux-Portes., 7 décembre 1551; MC/ET/XX/25
      Nom, qualité: (Mme ou Mlle) Pigeart, Marguerite.
      Nom, qualité: (M.) Paulmier, Adam (bourgeois de Paris).
      Nom, qualité: (M.) Gasteau, Marin (bourgeois de Paris).
      Profession: fruitier (marchand), Paris
    - Transport de droits, legs., 7 décembre 1551; MC/ET/XX/25
      Nom, qualité: (M.) Chapperon, Jean.
      Profession: couturier, Vert (Yvelines).
      Domicile: Vert ou Veres.
      Relations: acceptant pour l'intervenant 02, legataire de l'intervenant 4.
      Nom, qualité: (Mme ou Mlle) Corret, Anne.
      Domicile: Vert (Yvelines).
      Nom, qualité: (M.) Aguevyn ou Agnevyn, Guillaume (noble homme, seigneur de favrieux ou faverieux).
      Nom, qualité: (M.) Varenne de, Guillaume.
      Profession: vigneron, Villeurde.
      Domicile: Villeurde ou Vilurde
    - Bail à rente, vigne, Roole du Petit Val aux Murgers (le)., 8 décembre 1551; MC/ET/XX/25
      Nom, qualité: (M.) Oppes, Audry.
    - Vente, vigne, Nanterre (Hauts-de-Seine) Champerreux., 9 décembre 1551; MC/ET/XX/25
      Nom, qualité: (M.) Angot, Jean (jeune).
    - Cession de jouissance, droit de fruit et de grain, Paris Halles (les)., 9 décembre 1551; MC/ET/XX/25
      Nom, qualité: (M.) Canu, Jacques (bourgeois de Paris).
    - Vente, maison, jardin, vigne, mobilier, Montmagny (Val-d'Oise) rue Saint-Martin, carreaux (les)., 10 décembre 1551; MC/ET/XX/25
      Nom, qualité: (M.) Baudot, Jean.
      Profession: laboureur de vignes, Montmagny (Val-d'Oise).
      Domicile: Montmagny (Val-d'Oise).
      Nom, qualité: (Mme ou Mlle) Lallier, Jeanne.
      Nom, qualité: (M.) Baudot, Pierre.
      Profession: laboureur, Montmagny (Val-d'Oise).
      Relations: fils de l'intervenant 1, fils de l'intervenant 4.
      Nom, qualité: (Mme ou Mlle) Gillette, Guillemette.
    - Bail à loyer, maison, jardin, vigne, Montmagny (Val-d'Oise) rue Saint-Martin, carreaux (les)., 10 décembre 1551; MC/ET/XX/25
    - Apprentissage, métier potier d'étain., 11 décembre 1551; MC/ET/XX/25
      Nom, qualité: (M.) La Porte de, Adrien.
      Nom, qualité: (M.) La Porte de, Guillaume.
      Profession: r ôtisseur (compagnon), Paris.
      Nom, qualité: (M.) La Porte de, Jean.
      Profession: poulailler (ma ître), Magny.
      Domicile: Magny.
      Relations: frère de l'intervenant 1, frère de l'intervenant 2.
    - Échange, maison (portion de) contre vigne, soulte, Clichy (Hauts-de-Seine) Grande-Rue, vau de la Croix (le)., 12 décembre 1551; MC/ET/XX/25
      Nom, qualité: (M.) Bernard, Jean.
    - Vente, obligation, maison (portion de), Clichy (Hauts-de-Seine) Grande-rue., 12 décembre 1551; MC/ET/XX/25
      Nom, qualité: (M.) Moreau, Martin.
      Nom, qualité: (Mme ou Mlle) Laruelle de, Marion.
    - Bail à loyer, prev ôté, Pre-Saint-Gervais (le) (Seine-Saint-Denis)., 12 décembre 1551; MC/ET/XX/25
      Nom, qualité: (M.) Desjardins, Pierre.
      Profession: religieux, prev ôt, Saint-Denis, pre-Saint-Gervais (le) (Seine-Saint-Denis).
      Nom, qualité: (M.) Cochais, Pierre.